【裁判字號】    97,易,1866
【裁判日期】    971113
【裁判案由】    賭博
【裁判全文】
臺灣彰化地方法院刑事判決              97年度易字第1866號
公  訴  人  臺灣彰化地方法院檢察署檢察官
被      告  甲○○
上列被告因賭博案件，經檢察官聲請簡易判決處刑（97年度偵字
第7869號），本院彰化簡易庭認為不宜逕以簡易判決處刑（97年
度彰簡字第1065號），移由本院刑事庭改依通常程序審理，判決
如下：
    主  文
甲○○共同意圖營利，聚眾賭博，處有期徒刑肆月，如易科罰金
，以新臺幣壹仟元折算壹日。緩刑貳年，並應於本判決確定之日
起三個月內向公庫支付新臺幣肆萬元。扣案如附表所示之物均沒
收。
    犯罪事實
一、甲○○與不詳姓名年籍之成年男子共同基於意圖營利及賭博
    之犯意，自民國97年7 月3 日（週四）起至7 月29日（週二
    ）止（起訴書誤載為7 月28日止，每週二、四、六，扣除97
    年7 月24日當期，共計11期），提供其位於彰化縣彰化市○
    ○○○○路3 段297 號住處，作為公眾得出入之賭博場所，
    經營六合彩簽賭，而聚集不特定多數人參與六合彩賭博。其
    賭博方法以港式「二星」、「三星」之方式供賭客簽賭，約
    定賭客每簽1 注賭金為新臺幣（下同）80元（二星）或75元
    （三星），均以核對香港每週二、四、六所開出之六合彩開
    獎號碼決定輸贏，凡對中號碼者，每注「二星」可獲得5700
    元、「三星」可獲得57000 元，未簽中者，所繳之賭資即全
    歸該不詳姓名之成年男子所有，甲○○則就賭客所下每注賭
    金抽取3 元牟利，每期約可獲利200 餘元，而藉此營利。嗣
    因甲○○遭人檢舉有聚賭經營六合彩情形，為警持本院所核
    發之搜索票，於97年7 月31日18時5 分許，在甲○○上址住
    處執行搜索查獲，並當場扣得甲○○所有供經營六合彩所用
    之六合彩對獎號碼簿1 本、六合彩對獎號碼單11張、簽注單
    8 張、中獎倍率表1 張，始循線查悉上情。
二、案經彰化縣警察局彰化分局報請臺灣彰化地方法院檢察署檢
    察官聲請簡易判決處刑，本院彰化簡易庭認為不宜逕以簡易
    判決處刑，移由本院刑事庭改依通常程序審理。
    理  由
一、按被告以外之人於審判外之陳述，雖不符刑事訴訟法第159
    條之1 至第159 條之4 之規定，而經當事人於審判程序同意
    作為證據，法院審酌該言詞陳述或書面陳述作成時之情況，
    認為適當者，亦得為證據。當事人、代理人或辯護人於法院
    調查證據時，知有第159 條第1 項不得為證據之情形，而未
    於言詞辯論終結前聲明異議者，視為有前項之同意，刑事訴
    訟法第159 條之5 定有明文。查本案全部卷證，公訴人、被
    告均不爭執其證據能力，本院復衡以該等供述證據作成時之
    情況，應為適當，是可認後述所引用證據之證據能力均無疑
    義，合先敘明。
二、訊據被告甲○○固不否認伊於97年7 月31日18時5 分許，在
    上址住處為警執行搜索查獲，並當場扣得六合彩對獎號碼簿
    1 本、六合彩對獎號碼單11張、簽注單8 張、中獎倍率表1
    張等物品，且上開物品均為伊所有之物等情，惟矢口否認有
    何經營六合彩之賭博犯行，辯稱：伊並未幫別人簽賭，伊僅
    有向他人簽賭2 次，並無聚眾賭博或提供場所予其他人賭博
    之行為云云。經查：上開犯罪事實，業據被告甲○○於97年
    7 月31日警詢中供承：上開扣案之六合彩開獎號碼簿1 本等
    物品，均為伊所有，用來經營六合彩賭博所用，而編號1-11
    所示是六合彩當期開獎號碼、編號12-19 所示是六合彩簽注
    單，伊係自97年7 月3 日開始經營六合彩賭博，共11期，平
    均1 期賭資約2000餘元，賭博方式係以香港六合彩開獎號碼
    為中獎依據，賭客從1 至49號分別以「二星」、「三星」簽
    注，「二星」每注80元、「三星」每注75元，二星中每注
    得5700元，三星迄今尚無人中獎，賭客是直接到伊經營的販
    賣蔬菜種子店簽注號碼，其後某不詳姓名之男子會於開獎前
    到伊店裡收取簽注單，於隔日再到店裡與伊對帳，客人每簽
    賭1 組伊從中抽取3 元，每期伊約獲利200 餘元，伊是因為
    貪小便宜才會經營六合彩賭博等語甚為明確；再本件係因被
    告甲○○遭他人檢舉有經營六合彩賭博之情事，始為警向本
    院聲請核發搜索票，並由警員前往被告甲○○上址住處執行
    搜索查獲，且當場扣得上開六合彩對獎號碼簿1 本、六合彩
    對獎號碼單11張【載有7/3 、7/5 、7/8 、7/10、7/12、7/
    15、7/ 17 、7/20（應係7/19之誤載，因7/19之開獎號碼確
    與此單所載號碼相符）、7/22、7/26、7/28（應係7/29之誤
    載，因7/ 29 之開獎號碼確與此單所載號碼相符）】、簽注
    單8 張、中獎倍率表1 張，此亦有本院97年度聲搜字第1871
    號卷及搜索扣押筆錄、扣押物品清單等在卷可稽，此外復有
    查獲現場照片及上開六合彩對獎號碼簿1 本、六合彩對獎號
    碼單11張、簽注單8 張、中獎倍率表1 張等在卷可稽。被告
    甲○○嗣後空言辯稱並未經營六合彩賭博云云，洵無足採。
    綜上所述，本件事證已臻明確，被告上開犯行洵堪認定，應
    依法論科。
三、核被告甲○○所為，係犯刑法第266 條第1 項前段之在公眾
    得出入場所賭博罪、同法第268 條之意圖營利供給賭博場所
    罪及意圖營利聚眾賭博罪。被告甲○○與該不詳姓名之成年
    男子間，有犯意聯絡及行為分擔，為共同正犯。按刑事法若
    干犯罪行為態樣，本質上原具有反覆、延續實行之特徵，立
    法時既予特別歸類，定為犯罪構成要件之行為要素，則行為
    人基於概括之犯意，在密切接近之一定時、地持續實行之複
    次行為，倘依社會通念，於客觀上認為符合一個反覆、延續
    性之行為觀念者，於刑法評價上，即應僅成立一罪，學理上
    所稱「集合犯」之職業性、營業性或收集性等具有重複特質
    之犯罪均屬之，例如經營、從事業務、收集、販賣、製造、
    散布等行為概念者是（最高法院95年度臺上字第1079號判決
    要旨參照）。是被告等人於密切期間，為上開意圖營利供給
    賭博場所及聚眾賭博之行為，分別係基於同一之經營六合彩
    簽賭為業務之犯意，而反覆所為者，無非執行業務所當然，
    於行為概念上，應分別認屬包括一罪、實質一罪。另被告等
    多次與不特定人賭博之行為，時間緊接，罪名相同，數行為
    於密切接近之時地實施，侵害同一社會法益，各行為之獨立
    性極為薄弱，依一般社會健全觀念，在時間差距上，難以強
    行分開，在刑法評價上，以視為數個舉動之接續施行，合為
    包括之一行為予以評價，較為合理，屬接續犯，而亦為包括
    之一罪（最高法院86年臺上字第3295號判例參照）。又被告
    甲○○以一行為同時觸犯前開3 罪名，應依同法第55條規定
    ，論以想像競合犯，並從一情節較重之意圖營利聚眾賭博罪
    處斷。
四、爰審酌被告甲○○年事已高，且其素行良好，無任何不良前
    科紀錄，及其犯罪之動機、目的、手段、經營時間、所得利
    益非多，惟聚眾賭博有害社會善良秩序、助長投機心理，暨
    考量被告犯後未能坦承犯行之態度等一切情狀，量處如主文
    所示之刑，並諭知易科罰金之折算標準，以示懲儆。又被告
    甲○○前未曾因故意犯罪受有期徒刑以上刑之宣告，有臺灣
    高等法院被告全國前案紀錄表在卷可按，且已逾70歲高齡，
    前亦無不良素行，本院認其經此偵審程序及刑之宣告等教訓
    後，當能知所警惕，信無再犯之虞，故認為其前開宣告之刑
    ，以暫不執行為適當，茲依刑法第74條第1 項第1 款規定併
    予宣告緩刑2 年，以啟自新，並命被告應於本判決確定之日
    起3 個月內向公庫支付新臺幣4 萬元（此部分得為民事強制
    執行名義），以修復被告本案犯行對法秩序之破壞，並使被
    告能戒慎自己行為預防再犯，且衡量被告經濟狀況、所應支
    付之數額等，定被告之履行期間，以利執行，附此說明。另
    扣案之六合彩對獎號碼簿1 本、六合彩對獎號碼單11張、簽
    注單8 張、中獎倍率表1 張，均係被告甲○○所有之物，業
    據被告供明在卷，且係供本案犯罪使用之物，詳如前述認定
    ，爰依刑法第38條第1 項第2 款併予宣告沒收。
據上論斷，應依刑事訴訟法第452 條、第299 條第1 項前段，刑
法第28條、第266 條第1 項前段、第268 條、第55條、第41條第
1 項前段、第74條第1 項第1 款、第2 項第4 款、第38條第1 項
第2 款，刑法施行法第1 條之1 ，判決如主文。
本案經檢察官賴志盛到庭執行職務。
中    華    民    國    97    年    11    月    13    日
                  刑事第七庭          法  官  郭麗萍
以上正本證明與原本無異。
如不服本判決，應於判決送達後10日內，向本院提出上訴書狀，
上訴書狀應「敘述具體上訴理由」，並按他造當事人之人數附繕
本。「切勿逕送上級法院」。
中    華    民    國    97    年    11    月    14    日
                                      書記官  吳冠慧
附表：
(1)六合彩對獎號碼簿1 本。
(2)六合彩對獎號碼單11張。
(3)六合彩簽注單8 張。
(4)中獎倍率表1 張。
附錄法條：
中華民國刑法第266條
在公共場所或公眾得出入之場所賭博財物者，處1 千元以下罰金
。但以供人暫時娛樂之物為賭者，不在此限。
當場賭博之器具與在賭檯或兌換籌碼處之財物，不問屬於犯人與
否，沒收之。
中華民國刑法第268條
意圖營利，供給賭博場所或聚眾賭博者，處3 年以下有期徒刑，
得併科3 千元以下罰金。


司法院資訊處製作；財團法人民間司法改革基金會備份。
